# 审计报告中“如适用”是否应写上去

提问人：中中外外 时间：2018-07-07 14:54:12
各位大师：我看到在公开发表的多份审计报告中“对管理层和治理层对财务报表的责任”表述如下： 三、管理层和治理层对财务报表的责任 管理层负责按照企业会计准则的规定编制财务报表，使其实现公允反映，并设计、执行和维护必要的内部控制，以使财务报表不存在由于舞弊或错误导致的重大错报。 在编制财务报表时，管理层负责评估公司的持续经营能力，披露与持续经营相关的事项（如适用），并运用持续经营假设，除非计划进行清算、终止运营或别无其他现实的选择。 公司治理层（以下简称治理层）负责监督凯路仕公司的财务报告过程。 在注册会计师对财务报表审计的责任也有类似的表述：我们还就遵守与独立性相关的职业道德要求向治理层提供声明，并与治理层沟通可能被合理认为影响我们独立性的所有关系和其他事项，以及相关的防范措施（如适用） 上述二段文字中的“（如适用）”这三个字要不要一起写上去？到具体的一个项目，是否要写“如适用”3个字，谢谢！

回答人：chenyiwei
报告正文“八、管理层和治理层对财务报表的责任”中“在编制财务报表时，管理层负责评估ABC公司的持续经营能力，披露与持续经营相关的事项（如适用）”。 报告正文“九、注册会计师对财务报表审计的责任”中“我们还就已遵守与独立性相关的职业道德要求向治理层提供声明，并与治理层沟通可能被合理认为影响我们独立性的所有关系和其他事项，以及相关的防范措施（如适用）。” 虽然上述两处“如适用”并没有正式文件说明能否删除，但我们理解，该表述为固有措辞，无论任何情况下均不可删除。这两个“（如适用）”所属的部分分别表述管理层对财务报表的会计责任和注册会计师的审计责任，而这些责任包括判断这些情形是否存在，以及在存在此类情形时予以恰当处理，对这些责任的表述是适用于所有审计业务的。这两个部分不是针对特定案例表述具体事项的判断结论和处理结果。所以审计报告中应保留相关措辞。